臺灣臺北地方法院交通事件裁定　　　　　　　　　　九十三年度交聲字第二０八號
　　異議人即
　　受處分人　　甲○○
右列異議人即受處分人因違反道路交通管理處罰條例案件，對於交通部公路總局台北
區監理所板橋監理站中華民國九十三年二月二十六日所為之處分（原處分案號：板監
違字第裁四一－Ｚ00000000號），聲明異議，本院裁定如左：
        主  文
原處分撤銷。
甲○○汽車行駛於高速公路，而不遵管制之規定，處罰鍰新台幣參仟元，並記違規點
數一點。
        理  由
一、按汽車行駛高速公路，應依速限標誌指示；汽車行駛於高速公路，而不遵管制之
    規定者，處汽車駕駛人新台幣（下同）三千元以上六千元以下罰鍰，並記違規點
    數一點，高速公路交通管制規則第五條第一項前段、道路交通管理處罰條例第三
    十三條第一項、第六十三條第一項第一款分別定有明文。
二、本件受處分人即異議人於民國九十二年十二月二十九日凌晨一時十九分，駕駛車
    號Ｐ八－八六二三號自用小客車行經國道三號公路北向一一九．三公里處，經內
    政部警政署國道公路警察局第七警察隊舉發「行速一二三公里，速限一一○公里
    ，超速十三公里」之事實，違反道路交通管理處罰條例第三十三條第一項之規定
    。受處分人提出申訴，經原處分機關請原舉發單位調查結果，仍認受處分人違規
    屬實，原處分機關乃依道路交通管理處罰條例第三十三條第一項、第六十三條第
    一項（漏引第一款）第一款之規定，於九十三年二月二十六日裁處受處分人罰鍰
    六千元，並記違規點數一點。
三、訊據受處分人固坦認於上開時、地駕車遭警攔停掣單舉發之事實，惟辯稱：當天
    警察舉旗要我靠邊停車，我當時在中間車道，我停下後警察告訴我說我超速，他
    從車中拿出儀器，因儀器上有顯示車速及時間，但沒有顯示車號，如何證明該超
    速的人是我，況且在高速公路上同時間有很多車子，且在舉發當時沒有任何標示
    ，警車是暗的，明顯違反處罰的規定云云。經查：
  (一)國道公路警察局員警於執行舉發違反道路交通管理事件之超速事件時，依其作業
    方式所使用之雷射槍測速器雖未配有照相之功能，但均經經濟部標準檢驗局檢驗
    合格，其精確性應無疑問等情，為本院審理違反道路交通管理處罰條例聲明異議
    事件之職務上所知悉事項。又本件係由原舉發單位員警以雷射槍測速器當場測得
    超速，並會同駕駛人檢視液晶顯示器及告知違規事實，另雷射槍測速器係執勤人
    員經由測速器之瞄準鏡對準目標（單一車輛）扣發射扳機即可精確測出所瞄準目
    標之速度，行速數據顯示於抬頭液晶顯示器內，此有內政部警政署國道公路警察
    局第七警察隊九十三年二月十日公警國七交訴字第○九三○○○○一一七號函附
    卷可參。且雷射槍測速器最遠可以測七、八百公尺，然一次只能測一部車，其操
    作方式為先對準目標車輛，再按雷射槍，雷射光點打出去反射回來，就會顯示車
    速及測距，且必須瞄準車子的正前方才能反射，如果沒有瞄準，光點無法反射，
    即無法測得結果，當日舉發員警持雷射槍測速器，測距是二三二點一公尺，確測
    出異議人所駕駛之車輛以時速一二三公里超速，故將該車攔停舉發違規等情，亦
    據證人即舉發之員警王治強於本院調查時證述明確；而交通警察掣單舉發違反道
    路交通管理處罰條例所列之違規事實，本質上為行政處分，係公務員基於職務上
    之權力，依法就特定之具體事件所為之具公法上效果之單方面行政行為，基於公
    務員違公法上行為具有公信力之原則，該行政行為當可被推定為真正，其具以依
    法處分之事實認定亦為正確無誤，從而異議人既未就執勤員警之舉發有誤提出相
    關證據以供調查，本院經查亦無任何證據足資證明有捏造事實違法取締之情事，
    則執勤員警本其維護交通秩序所為之舉發，自應受到合法、正確之推定。是受處
    分人上開所辯非可採信，本件事證明確，受處分人之違規事實堪予認定。
  (二)國道高速公路設有行車最高及最低速限，乃眾所周知之事實，受處分人既領有汽
    車駕駛執照，並親自參與高速公路交通運作，自有隨時注意，並遵守相關高速公
    路時速限制與管制措施之義務，尚不因國道高速公路局在何處設置測速機或值勤
    員警如何執行測速取締，而異其法律評價。本件受處分人辯稱：舉發之警車未開
    警示燈，違反處罰規定云云，乃其個人片面對於執行取締方法之爭執，本件測速
    器取締結果既正確無誤，尚無解於其違規超速事實之認定。
四、綜上所述，受處分人確有在前揭時間駕駛汽車在高速公路超速行駛之違規行為，
    從而原處分機關依前揭道路交通管理處罰條例第三十三條第一項規定裁處受處分
    人罰鍰六千元，並依同條例第六十三條第一項第一款規定併予記違規點數一點，
    固非無見。惟受處分人已於應到案日期前即九十三年一月八日提出申訴，原處分
    機關於九十三年一月十九日函請舉發單位調查等情，有交通部公路總局台北區監
    理所板橋監理站九十三年一月十九日北監板四字第０九三一一００一三０號函在
    卷可稽，應認受處分人尚未逾應到案期限，原處分機關以其已逾應到案期限三十
    日以上，從重裁處受處分人罰鍰六千元，即有未洽。本件受處分人之異議雖無理
    由，惟原處分既有不當，自應由本院將原處分撤銷，仍以受處分人有違反道路交
    通管理處罰條例第三十三條第一項規定之行為，依前揭道路交通管理處罰條例第
    三十三條第一項、第六十三條第一項第一款及違反道路交通管理事件統一裁罰基
    準表規定從輕裁處受處分人如主文第二項所示，以資適法。
據上論斷，依道路交通案件處理辦法第十九條，裁定如主文。
中　　　華　　　民　　　國　　九十三　　年　　　四　　　月　　 三十 　　日
                                  臺灣臺北地方法院交通法庭
                                      法  官  蕭 清 清
右正本證明與原本無異。
如不服本裁定，應於裁定送達後五日內，向本院提出抗告狀。
                                      書記官  劉 麗 英
中　　　華　　　民　　　國　　九十三　　年　　　五　　　月　　　三　　　日
